【裁判字號】    92,訴,355
【裁判日期】    921125
【裁判案由】    清償借款
【裁判全文】
臺灣苗栗地方法院民事判決                          九十二年度訴字第三五五號
    原      告  乙○○
    被      告  甲○○
當事人間請求清償借款事件，本院於九十二年十一月十一日言詞辯論終結，判決如下
：
    主    文
被告應給付原告新台幣肆拾萬元，及自民國八十八年三月十四日起至清償日止，按年
息百分之五計算之利息。
原告其餘之訴駁回。
訴訟費用由被告負擔二分之一，餘由原告負擔。
本判決第一項得假執行。
原告其餘假執行之聲請駁回。
    事    實
一、原告方面：
（一）聲明：被告應給付原告新台幣（下同）七十五萬元，及自民國八十八年三月十
      四日起至清償日止，按年息百分之五計算之利息，並陳明願供擔保，請准宣告
      假執行。
（二）陳述：被告向原告共借款七十五萬元，並交付附表所示之本票三紙，最後一紙
      之本票到期日為八十八年三月十三日。詎到期竟均不獲付款，經原告於九十二
      年六月一日以存證信函催告被告履行，被告仍未履行，為此，依消費借貸之法
      律關係，提起本件訴訟。
（三）證據：提出本票影本三紙、存證信函影本一紙為證。
二、被告方面：
（一）聲明：原告之訴駁回。
（二）陳述：被告確實有向原告共借款四十萬元，並簽發附表編號一、二所示之本票
      二紙，至於附表編號三之本票並非被告所簽，被告也沒有向原告借該三十五萬
      元，對於原告請求的利息部分，被告沒有意見。
（三）證據：未提出。
    理    由
一、本件原告起訴主張被告共向其借款七十五萬元，並交付附表所示之本票三紙，最
    後一紙之本票到期日為八十八年三月十三日。詎到期竟均不獲付款，經原告於九
    十二年六月一日以存證信函催告被告履行，被告仍未履行，為此，依消費借貸之
    法律關係，訴請被告連帶給付如訴之聲明之本金及利息。被告則以其確實有向原
    告共借款四十萬元，並簽發附表編號一、二所示之本票二紙，至於附表編號三之
    本票並非被告所簽，被告也沒有向原告借該三十五萬元等語置辯。
二、查原告主張被告向其借款四十萬元及利息尚未償還之事實，業據原告提出與所述
    相符之附表編號一、二之本票影本二紙在卷可稽，並為被告所自認，應認原告此
    部分之主張為真實。故原告訴請被告給付四十萬元及自八十八年三月十四日起至
    清償日止，按年息百分之五計算之利息，為有理由，應予准許。
三、至原告雖主張被告另向其借款三十五萬元及利息尚未償還等情，惟為被告所否認
    ，原告亦無法舉證證明確有交付三十五萬元予被告。參以原告雖提出附表編號三
    之本票影本，經本院命原告提出該本票原本時，原告亦表示該本票原本已遺失，
    無法提出，且依原告所提出該本票影本所示，該紙本票僅有到期日，並無發票日
    之記載，難認為有效之票據，況被告亦否認有簽發該紙本票交予原告，故原告請
    求被告給付三十五萬元之借款及利息部分，為無理由，應予駁回。
四、按所命給付之金額或價額未逾新臺幣五十萬元之判決，法院應依職權宣告假執行
    ，九十二年二月七日修正、同年九月一日施行之民事訴訟法第三百八十九條第一
    項第五款定有明文。本件被告應給付原告四十萬元，依前開規定，本院應依職權
    宣告假執行，原告陳明願供擔保請准宣告假執行部分，應僅係促使本院為依職權
    宣告假執行之發動，不另為准駁之諭知。至原告其餘假執行之聲請，因訴之駁回
    而失所依據，不予准許。
五、據上論結，本件原告之訴一部為有理由，一部為無理由，依民事訴訟法第七十九
    條、第三百八十九條第一項第五款，判決如主文。
中      華      民      國    九十二    年     十一     月    二十五    日
                                      民事庭法      官    黃建都
正本係照原本作成。
如對本判決上訴，須於判決送達後廿日內向本院提出上訴狀。
中      華      民      國    九十二    年     十一     月    二十五    日
                                            法院書記官    張茹茵
附表：
┌──┬────┬─────┬────┬─────┐
│編號│發 票 日│ 票面金額 │到 期 日│ 票據號碼 │
├──┼────┼─────┼────┼─────┤
│一  │86.8.5  │三十萬元  │88.2.4  │144951    │
│    │        │          │        │          │
├──┼────┼─────┼────┼─────┤
│二  │86.9.13 │十萬元    │88.3.13 │144952    │
│    │        │          │        │          │
├──┼────┼─────┼────┼─────┤
│三  │未載    │三十五萬元│87.4.14 │237506    │
│    │        │          │        │          │
└──┴────┴─────┴────┴─────┘


司法院資訊處製作；財團法人民間司法改革基金會備份。
